Images des répertoires du notaire Antoine Schnetz pour l'étude XXXI
Archives nationales de France
Images des répertoires du notaire Antoine Schnetz pour l'étude XXXI
15 septembre 1804 - 18 mars 1812
MC/RE/XXXI/9 - MC/RE/XXXI/10
Etude XXXI; Schnetz, Antoine
2 registres
Archives nationales de France
Minutes et répertoires: la loi 2008-696 du 15 juillet 2008 relative aux archives a fixé à 75 ans à compter de la date de l'acte, ou à 25 ans à compter de la date du décès de l'intéressé si ce délai est plus bref, le délai de communication des minutes et répertoires des notaires; ce délai est porté à 100 ans à compter de la date de l'acte si le document se rapporte à un mineur (code du Patrimoine, articles L213-2, 4e d et 5e).
Autres documents de l'étude (dossiers de clients, comptabilité...): s'agissant d'archives privées, ces documents sont communicables selon les modalités fixées par le déposant ou le donateur.
Certains documents ne sont pas accessibles sous leur forme originale en raison de leur mauvais état de conservation.
Versement: 1940
Images des répertoires de l'étude XXXI
Archives de l'étude XXXI
répertoire d'officier public ministériel
- Répertoire chronologique pour la période du 28 fructidor an XII au 13 février 1812 (15 septembre 1804 - 13 février 1812), 28 fructidor an XII - 13 février 1812 (15 septembre 1804 - 13 février 1812); MC/RE/XXXI/9; Le répertoire comporte 206 feuillets et fait partie d'un registre de 230 feuillets de papier manuscrits, hauteur 35.5 x largeur 25.5 cm, foliotés par le notaire. Le registre est en mauvais état: la reliure est très endommagée; le feuillet 187 est détaché. Les feuillets 71 et 109 à 112 sont déchirés. De nombreux feuillets sont tachés d'encre.
  Registre folioté en 2003 (foliotation non visible à l'écran)
  Le registre contient aussi le répertoire du notaire Pierre Laroche pour la période du 3 vendémiaire au 26 fructidor an XII (26 septembre 1803 - 13 septembre 1804).
  Le répertoire contient les informations suivantes sur six colonnes encadrées: 1. le numéro d'ordre des actes; 2. la date des actes; 3. la dénomination des actes; 4. la nature des actes (minutes ou brevets); 5. les noms des parties; 6. la date d'enregistrement des actes et 7. les droits perçus.
  Attention: seuls les actes passés en minute sont conservés; les actes mentionnés dans le répertoire comme passés en simple brevet (colonne 3) ne sont pas conservés par les notaires et ne sont donc pas versés au Minutier (ils sont remis aux clients).
  répertoire
  - Liste chronologique des actes pour la période du 28 fructidor au 4e jour complémentaire an XII (du 15 septembre 1804 au 21 septembre 1804), 28 fructidor - 4e jour complémentaire an XII (du 15 septembre 1804 - 21 septembre 1804); 24 r°-24 v°; 1 feuillet
  - Liste chronologique des actes pour la période du 2 vendémiaire au 5e jour complémentaire an XIII (du 24 septembre 1804 au 22 septembre 1805), 2 vendémiaire - 5e jour complémentaire an XIII (du 24 septembre 1804 - 22 septembre 1805); 25 r°-47 r°; 23 feuillets
  - Liste chronologique des actes pour la période du 1er vendémiaire au 10 nivôse an XIV (du 23 septembre au 31 décembre 1805), 1er vendémiaire - 10 nivôse an XIV (du 23 septembre - 31 décembre 1805); 47 v°-53 r°; 7 feuillets
  - Liste chronologique des actes pour la période du 1er janvier au 31 décembre 1806, 1er janvier - 31 décembre 1806; 53 r°-76 v°; 24 feuillets
  - Liste chronologique des actes pour la période du 2 janvier au 31 décembre 1807, 2 janvier - 31 décembre 1807; 77 r°-105 r°; 29 feuillets
  - Liste chronologique des actes pour la période du 2 janvier au 31 décembre 1808, 2 janvier - 31 décembre 1808; 105 v°-135 v°; 31 feuillets
  - Liste chronologique des actes pour la période du 2 janvier au 30 décembre 1809, 2 janvier - 30 décembre 1809; 135 v°-163 v°; 29 feuillets
  - Liste chronologique des actes pour la période du 2 janvier au 31 décembre 1810, 2 janvier - 31 décembre 1810; 163 v°-195 v°; 33 feuillets
  - Liste chronologique des actes pour la période du 2 janvier au 31 décembre 1811, 2 janvier - 31 décembre 1811; 195 v°-226 v°; 32 feuillets
  - Liste chronologique des actes pour la période du 2 janvier au 13 février 1812, 2 janvier - 13 février 1812; 227 r°-230 v°; 4 feuillets
- Répertoire chronologique pour la période du 13 février au 18 mars 1812, 13 février - 18 mars 1812; MC/RE/XXXI/10; Le répertoire comporte 6 feuillets et fait partie d'un registre de 389 feuillets de papier manuscrits, hauteur 36 x largeur 25 cm, folioté par le notaire. Le registre est en mauvais état: la reliure est très endommagée (registre complètement détaché de la couverture). Quelques feuillets sont tachés d'encre.
  Le registre contient aussi le répertoire des notaires Antoine Thirion pour la période du 19 mars 1812 au 4 janvier 1820, et Jules Victor Froger-Deschesnes pour la période du 5 janvier 1820 au 26 septembre 1822.
  - Page de titre: "Répertoire des actes reçus par Mr Schnetz, notaire, depuis le 13 février 1812 jusqu'au 18 mars 1812; Mr Thirion, notaire, depuis le 19 mars 1812 jusqu'au 4 janvier 1820; Mr Froger Deschesnes ainé, depuis le 5 janvier 1820 jusqu'au 26 septembre 1822", 1 r°; 1 feuillet
  - Liste chronologique des actes pour la période du 13 février au 18 mars 1812, 13 février - 18 mars 1812; 2 r°-6 r°; 5 feuillets